【裁判字號】    98,台上,5647
【裁判日期】    981001
【裁判案由】    違反槍砲彈藥刀械管制條例
【裁判全文】
最高法院刑事判決            九十八年度台上字第五六四七號
上  訴  人  甲○○
上列上訴人因違反槍砲彈藥刀械管制條例案件，不服台灣高等法
院中華民國九十八年三月十一日第二審更審判決（九十七年度上
更(一)字第三六０號，起訴案號：台灣桃園地方法院檢察署九十三
年度偵字第一四三八、六二三九號），提起上訴，本院判決如下
：
    主  文
上訴駁回。
    理  由
按刑事訴訟法第三百七十七條規定，上訴於第三審法院，非以判
決違背法令為理由，不得為之。是提起第三審上訴，應以原判決
違背法令為理由，係屬法定要件。如果上訴理由書狀並未依據卷
內訴訟資料，具體指摘原判決不適用何種法則或如何適用不當，
或所指摘原判決違法情事，顯與法律規定得為第三審上訴理由之
違法情形，不相適合時，均應認其上訴為違背法律上之程式，予
以駁回。本件原判決撤銷第一審關於上訴人甲○○部分之科刑判
決，改判依想像競合犯關係從一重仍論處上訴人未經許可，持有
自動步槍罪刑，已詳敘認定犯罪事實所憑之證據及其認定之理由
，並對上訴人否認犯罪之辯詞，如何不足採信，均已依據卷內資
料詳予指駁及說明，從形式上觀察，並無任何違背法令之處。而
證據之取捨及事實之認定，為事實審法院之職權，苟其判斷無違
經驗法則或論理法則，即不能任意指為違法。原判決依憑證人即
共同被告詹森賢（業據判處罪刑確定）於民國九十三年一月十九
日第二次警詢及同日檢察官偵查時之陳述，上訴人於警詢及偵查
時之部分供述，卷附上訴人與詹森賢九十二年十二月二十二日六
時六分許之通訊監察監聽譯文，扣案經內政部警政署刑事警察局
、法務部調查局及中央警察大學鑑定結果，均認具殺傷力之ＡＫ
４７自動步槍一支（含彈匣一個，槍枝管制編號0000000
000）及七‧六二ＭＭ口徑制式步槍子彈三十七顆（已試射十
五顆），參酌卷內其他證據調查之結果，綜合研判，認上訴人確
有如其事實欄所載之持有槍、彈犯行，已詳敘其取捨證據及認定
事實之心證理由，所為論斷無違經驗法則及論理法則，亦無所指
理由不備及理由矛盾之違法情形存在。又證人之陳述前後兩歧者
，究竟何者可採，事實審法院本得參酌其他相關之證據衡情酌理
而為取捨之判斷，倘不違背經驗法則，即難指為違法。查詹森賢
就上開扣案槍、彈究係何人交付一節，前後所述反覆不一。原判
決參酌卷內相關證據調查之結果，認應以詹森賢前述警詢及偵查
中所述由上訴人交付寄藏為可採，已就其所以採取該部分證言而
捨棄其他部分證言之心證理由，詳為說明闡述，核屬審判職權之
合法行使，不能任意指為違法。另卷附監聽譯文中，上訴人與他
人間之通話部分，上訴人與其辯護人均未於言詞辯論終結前聲明
異議，原判決認依刑事訴訟法第一百五十九條之五第二項之規定
，對於上訴人（誤載為黃明誠，應予更正）有證據能力，已於理
由內予以說明（見原判決第五頁），經核尚無不合。上訴人指原
審謂本件監聽譯文，係犯罪偵查之員警，依法監聽而忠實地將對
話譯成譯文所作之紀錄文書，而依刑事訴訟法第一百五十九條之
四第一款之規定，認定有證據能力云云，顯屬誤會。上訴意旨，
對於原判決究竟如何違背法令，並未依據卷內資料為具體指摘，
徒憑己見，對於原審採證認事之職權行使，任意爭執，難謂已符
合首揭法定上訴要件，其上訴違背法律上之程式，應予駁回。
據上論結，應依刑事訴訟法第三百九十五條前段，判決如主文。
中    華    民    國  九十八  年    十    月    一    日
                      最高法院刑事第十一庭
                          審判長法官  石  木  欽
                                法官  洪  佳  濱
                                法官  韓  金  秀
                                法官  段  景  榕
                                法官  周  煙  平
      本件正本證明與原本無異
                                      書  記  官
中    華    民    國  九十八  年    十    月    六    日
                                                      v


司法院資訊處製作；財團法人民間司法改革基金會備份。
